【裁判字號】    95,訴,1607
【裁判日期】    950929
【裁判案由】    毒品危害防制條例
【裁判全文】
臺灣高雄地方法院刑事判決              95年度訴字第1607號
公  訴  人  臺灣高雄地方法院檢察署檢察官
被      告  甲○○
上列被告因毒品危害防制條例案件，經檢察官提起公訴（95年度
毒偵字第2667號），本院以簡式審判程序判決如下：
    主  文
甲○○施用第一級毒品，累犯，處有期徒刑柒月。扣案第一級毒
品海洛因壹小包（淨重零點零陸公克，空包裝重零點貳參公克）
，沒收銷燬之。
    事  實
一、甲○○(1)前因施用毒品案件，經本院以90年度毒聲字第3285
    號裁定送勒戒處所觀察、勒戒後，認無繼續施用傾向，於民
    國90年8 月2 日出所，並經臺灣高雄地方法院檢察署檢察官
    以90年度毒偵字2116號不起訴處分；(2)嗣因竊盜案件，經本
    院以90年度易字第3838號判決有期徒刑6 月確定，於91年7
    月21日執行完畢；(3)復因施用毒品案件，經檢察官聲請強制
    戒治並提起公訴，由本院以92年度毒聲字第3904號裁定令入
    戒治處所施以強制戒治1 年，於93年1 月9 日因毒品危害防
    制條例修正施行而停止戒治釋放；提起公訴部分，則由本院
    以92年度訴字第1775號判處有期徒刑6 月確定，再因竊盜案
    件，經檢察官聲請簡易判決處刑，由本院以92年度簡字第30
    41號判處有期徒刑6 月確定，上開二罪定應執行有期徒刑10
    月，於93年11月4 日縮刑期滿執行完畢。
二、詎被告仍不知悔改，於前述90年8 月2 日觀察、勒戒執行完
    畢釋放後5 年內，再犯前開施用毒品罪，並經起訴、判決確
    定，復另於95年3 月6 日13時20分許回溯24小時內之某時，
    在不詳地點施用第一級毒品海洛因，經警於同日12時30分許
    ，在高雄縣岡山鎮○○路旁攔檢查獲，並扣得第一級毒品海
    洛因1 小包（淨重0.06公克、空包裝重0.23公克）。
三、案經高雄縣政府警察局岡山分局報請臺灣高雄地方法院檢察
    署檢察官偵查起訴。
    理  由
一、被告甲○○所犯係死刑、無期徒刑、最輕本刑為3 年以上有
    期徒刑以外之罪，其於準備程序中就前揭被訴事實為有罪之
    陳述，經受命法官告知簡式審判程序之旨，並聽取其與公訴
    人之意見後，本院合議庭認為適宜由受命法官獨任進行簡式
    審判程序，爰依刑事訴訟法第273 條之1 第1 項規定，裁定
    由受命法官獨任進行審判程序，合先敘明。
二、上揭事實，業據被告於本院審理中坦承不諱，且被告於95年
    3 月6 日為警查獲所採之尿液，經送台灣檢驗科技股份有限
    公司檢驗結果，確呈嗎啡陽性反應，有該公司95年3 月21日
    報告編號KＺ000000000000號濫用藥物尿液檢驗報告、毒品案
    件嫌疑犯尿液採證檢驗對照表各1 份附卷可稽；又扣得被告
    持有疑似海洛因粉末1 小包，經送法務部調查局鑑驗結果，
    確含有第一級毒品海洛因成分，有該局95年5 月16日調科壹
    字第220023160 號鑑定通知書1 份在卷可佐，足徵被告自白
    與事實相符，堪以採信。是本案事證明確，被告施用第一級
    毒品海洛因之犯行，洵堪認定。
三、按觀察、勒戒或強制戒治執行完畢釋放後，5 年內再犯毒品
    危害防制條例第10條施用毒品之罪者，應依法追訴，毒品危
    害防制條例第23條第2 項定有明文。被告前因施用毒品案件
    ，經本院以90年度毒聲字第3285號裁定送觀察、勒戒，於90
    年8 月2 日執行完畢釋放，並經檢察官為不起訴處分，復因
    施用毒品案件，經檢察官聲請強制戒治並提起公訴，經本院
    以92年度訴字第1775號判處有期徒刑6 月確定，此有臺灣高
    等法院被告前案紀錄表在卷可憑，其於前述觀察、勒戒執行
    完畢釋放後5 年內，先後再犯前開施用毒品罪及本件施用第
    一級毒品海洛因犯行，參照上開規定，自應予追訴、處罰。
四、論罪科刑：
（一）被告行為後，刑法業經修正公布，並於95年7 月1 日施行
      ，其中關於累犯，修正前刑法第47條規定：「受有期徒刑
      之執行完畢或受無期徒刑或有期徒刑一部之執行而赦免後
      ，五年以內再犯有期徒刑以上之罪者，為累犯，加重本刑
      至二分之一。」修正後刑法第47條第1 項則規定：「受徒
      刑之執行完畢，或一部之執行而赦免後，五年以內故意再
      犯有期徒刑以上之罪者，為累犯，加重本刑至二分之一。
      」觀之上開規定，於刑之執行完畢後，「故意」再犯有期
      徒刑以上之罪，不論依新法或舊法，均構成累犯；換言之
      ，新法關於故意犯始成立累犯之要件，並未加以修正，是
      於「故意」再犯之情形，尚不生新舊法比較問題，合先敘
      明。
（二）核被告所為，係犯毒品危害防制條例第10條第1 項之施用
      第一級毒品海洛因罪。其持有第一級毒品海洛因之低度行
      為，為施用第一級毒品海洛因之高度行為所吸收，不另論
      罪。又被告前因施用毒品案件，經本院以92年度訴字第17
      75號判處有期徒刑6 月確定，再因竊盜案件，經本院以92
      年度簡字第3041號判處有期徒刑6 月確定，上開二罪定應
      執行有期徒刑10月，於93年11月4 日縮刑期滿執行完畢，
      有本院院內索引卡紀錄表、臺灣高等法院被告前案紀錄表
      各1 份在卷可憑，其於刑之執行完畢後，5 年內再故意犯
      本件有期徒刑以上之罪，為累犯，應加重其刑。
（三）爰審酌被告前因施用毒品案件，經施以強制戒治後，仍再
      犯本件施用毒品犯行，足見其戒絕毒癮之意志不堅，本不
      宜寬貸；惟念其犯後坦承犯行，態度良好，及施用毒品乃
      戕害自身健康，未直接危害他人，反社會性不高等一切情
      狀，量處如主文所示之刑，以資懲儆。又扣案粉末1 小包
      ，經鑑定確含海洛因成分，業如前述，其包裝袋，因與其
      上殘留之毒品難以析離，均應依毒品危害防制條例第18條
      第1 項前段規定，不論屬於被告所有與否，宣告沒收銷燬
      之；至送鑑耗用之海洛因既已滅失，自無庸再予宣告沒收
      銷燬。
五、至被告於本院審理中，除就被訴事實坦認不諱外，固尚自承
    其自95年1 月間起迄至被查獲時止，另有多次施用第一級毒
    品海洛因之犯行，惟此部分事實，未據公訴人起訴，亦查無
    其他證據足資證明被告自白與事實相符，尚難憑此逕為不利
    被告之認定，附此敘明。
據上論斷，依刑事訴訟法第299 條第1 項前段、第273 條之1 第
1 項，毒品危害防制條例第10條第1 項、第18條第1 項前段，刑
法第11條、第47條第1 項，判決如主文。
本案經檢察官乙○○到庭執行職務。
中    華    民    國    95    年    9     月    29    日
                  刑事第十五庭  法  官  周宛瑩
以上正本證明與原本無異。
如不服本判決，應於判決送達後10日內，向本院提出上訴狀。
中    華    民    國    95    年    10    月    2    日
                                書記官  林秀珍
附錄本件論罪法條：
毒品危害防制條例第10條
施用第一級毒品者，處 6 月以上 5 年以下有期徒刑。
施用第二級毒品者，處 3 年以下有期徒刑。


司法院資訊處製作；財團法人民間司法改革基金會備份。
